臺灣高等法院臺南分院刑事判決　　　　 96年度上易字第131號
上　訴　人
即　被　告　甲○○
上列上訴人因違反毒品危害防制條例案件，不服臺灣臺南地方法
院95年度易字第856號中華民國95年12月12日第一審判決（起訴
案號：臺灣臺南地方法院檢察署95年度毒偵字第1527號），提起
上訴，本院判決如下：
    主  文
上訴駁回。
　　事  實
一、甲○○前因施用第二級毒品安非他命案件，經觀察、勒戒後
　　，認無繼續施用毒品傾向，由臺灣臺南地方法院檢察署檢察
    官於民國92年9月30日，以92年度毒偵緝字第295號不起訴處
    分確定後，復因施用第二級毒品安非他命案件，經檢察官提
    起公訴，嗣於94年4月15日，由臺灣臺南地方法院以94年度
    簡字第800號判處有期徒刑4月確定，於95年2月28日執行完
    畢。詎甲○○仍未戒除毒癮，復基於概括之犯意，自95年2
    月28日後某日起至95年5月2日止，連續在其位於臺南縣官田
    鄉○○街93巷11號住處等處施用第二級毒品安非他命。嗣於
    95年5月2日上午10時許，甲○○因案遭通緝為警在上址逮捕
    ，經採集其尿液送驗後，呈甲基安非他命陽性反應，而查獲
    上情。
二、案經台南市警察局第三分局移請臺灣臺南地方法院檢察署檢
    察官偵查起訴。
    理  由
一、按當事人、代理人或辯護人於法院調查證據時，知有第159
    條第1項不得為證據之情形，而未於言詞辯論終結前聲明異
    議，視為有前項之同意；刑事訴訟法第159條之5定有明文。
    查本件被告甲○○經合法傳喚，雖未到庭，惟按本件認定事
    實所引用之證據方法（包括證人之證述及文書等物證），經
    本院審酌該證人等之陳述及文書等物證作成時之客觀情況，
    認為適當，而查無其他違法不實之情事，且無顯有不可信之
    情況，復為證明犯罪事實所必要者，自得採為證據。
二、被告甲○○經合法傳喚，無正當理由雖未到庭。惟查，上開
    犯罪事實，業經被告於原審審理中坦承不諱，且其尿液驗得
    安非他命類之甲基安非他命反應，有長榮大學95年5月17日
    之篩檢藥物確認報告1紙附卷可稽，又被告前因施用毒品案
    件，已觀察勒戒期滿，無繼續施用傾向，並由臺灣臺南地方
    法院檢察署檢察官不起訴處分確定，有不起訴處分書在卷足
    憑。其於5年內再犯毒品危害防制條例第10條第1項之罪，依
    同條例第23條第2項規定，即應由檢察官依法追訴。被告罪
    證明確，應予依法論科。
三、被告行為後，刑法第56條連續犯之規定，業於94年1月7日修
    正公布刪除，並於95年7月1日施行，則被告之犯行，因行為
    後新法業已刪除連續犯之規定，此刪除雖非犯罪構成要件之
    變更，但顯已影響行為人刑罰之法律效果，自屬法律有變更
    ，依新法第2條第1項規定，比較新、舊法結果，仍應適用較
    有利於被告之行為時法律即舊法論以連續犯（最高法院95年
    第8次刑事庭會議決議參照）。被告前於94年間犯施用毒品
    罪經判處有期徒刑4月確定，甫於95年2月28日執行完畢，此
    有被告前案紀錄表乙紙附卷可稽，茲於5年以內再故意犯本
    件有期徒刑以上之罪，不論依修正前之刑法第47條，或修正
    後之刑法第47條第1項之規定，均構成累犯，對被告而言並
    無有利或不利之情形，自不生新舊法比較之問題，自應逕依
    修正前刑法第47條，論以累犯，並依法遞加重其刑。
四、核被告所為，係犯毒品危害防制條例第10條第2項施用第二
    級毒品之罪。被告持有毒品之行為為施用行為所吸收不另論
    處。其先後多次犯行，時間緊接，犯罪構成要件相同，顯均
    係基於概括之犯意反覆為之，應依修正前連續犯之規定論以
    一罪並加重其刑。
五、原審以被告施用毒品罪證明確，應予適用毒品危害防制條例
    第10條第2項，刑法第11條前段、修正前刑法第56條、第47
    條之規定，並審酌被告施用毒品之犯行，在性質上乃屬對自
    我身心健康之自戕行為，尚未嚴重破壞社會秩序、侵害他人
    權益，然其前因施用毒品經送觀察、勒戒之治療處分後，猶
    不思戒絕革除惡習，再為本件犯罪，顯未因前所受之觀察勒
    戒而記取教訓，及被告犯後坦承犯行等一切情狀，量處被告
    有期徒刑10月。本院經核原判決認事用法，均無違誤，量刑
    亦稱妥適。被告上訴意旨，未提上訴理由，空言指摘原判決
    不當。依上所述，為無理由，應予駁回。
六、本件被告經合法傳喚，無正當理由未到場，爰不待其陳述，
    逕行判決。
據上論斷，應依刑事訴訟法第368條、第371條，判決如主文。
本案經檢察官曾銘芳到庭執行職務。
中　　華　　民　　國　　96　　年　　7 　　月　　13　　日
                  刑事第二庭    審判長法　官    吳勇輝
                                      法　官    吳森豐
                                      法　官    郭千黛
以上正本證明與原本無異。
不得上訴。
　　　　　　　　　　　　　　　　　　　書記官    尤乃玉
中　　華　　民　　國　　96　　年　　7 　　月　　16　　日
附錄：本判決論罪科刑法條全文
毒品危害防制條例第10條第2項
施用第二級毒品者，處3年以下有期徒刑。
